【裁判字號】    95,訴,17
【裁判日期】    950126
【裁判案由】    違反毒品危害防制條例
【裁判全文】
臺灣臺南地方法院刑事判決                95年度訴字第17號
公  訴  人  臺灣臺南地方法院檢察署檢察官
被      告  甲○○
                    另案在臺灣臺南監獄臺南分監執行中
上列被告因違反毒品危害防制條例案件，經檢察官提起公訴（94
年度毒偵字第2523號），被告就犯罪事實為有罪之陳述，本院裁
定進行簡式審判程序，判決如下：
    主  文
甲○○連續施用第一級毒品，累犯，處有期徒刑拾月。
    事  實
一、甲○○前因犯妨害自由罪及重利罪，分經臺灣高等法院臺南
    分院以八十七年度上訴字第一七七三號及最高法院以九十年
    度台上字第二七四三判處有期徒刑五月及八月，於八十八年
    二月九日及九十年五月三日確定，嗣經定應執行刑為有期徒
    刑一年，入監執行後於九十一年十二月二十八日執行完畢【
    構成累犯】。復因違反毒品危害防制條例施用毒品案件，經
    本院以九十一年度毒聲字第三四六號裁定送強制戒治，嗣因
    裁定停止戒治付保護管束，期滿後未經撤銷視為強制戒治執
    行完畢，經臺灣臺南地方法院檢察署檢察官於九十二年三月
    十日以九十二年度戒毒偵字第三九號為不起訴處分確定。其
    再因施用第一級毒品海洛因（以下簡稱海洛因）案件，經臺
    灣高等法院臺南分院於九十四年七月十三日以九十四年度上
    訴字第五八二號判處有期徒刑十月，於九十四年九月十三日
    確定【現執行中，與本案不構成累犯亦無連續犯之裁判上一
    罪關係】。詎劉豫青仍未戒除毒癮，竟基於施用海洛因之概
    括犯意，於上開強制戒治執行完畢釋放後五年內暨前案判決
    宣示日即九十四年七月十三日後某日起至同年八月十九日止
    ，在其位於臺南縣山上鄉南洲村三一六號住處，將摻入海洛
    因之礦泉水以針筒注射肌肉之方式，連續施用海洛因多次。
    嗣九十四年八月二十一日十六時十分許，因形跡可疑為警當
    場查獲，經其同意採集尿液送驗，結果呈嗎啡陽性反應，始
    知上情。
二、案經臺南市警察局第六分局報告臺灣臺南地方法院檢察署檢
    察官偵查起訴。
    理  由
一、本件被告所犯為死刑、無期徒刑、最輕本刑為三年以上有期
    徒刑以外之罪，亦非屬高等法院管轄之第一審案件，其於準
    備程序進行中，先就被訴事實為有罪之陳述，經法官告知簡
    式審判程序之旨，並聽取檢察官及被告之意見後，依刑事訴
    訟法第二百七十三條之一第一項、第二百七十三條之二等規
    定，裁定由受命法官獨任進行簡式審判程序，且不受同法第
    一百五十九條第一項、第一百六十一條之二、第一百六十一
    條之三、第一百六十三條之一及第一百六十四條至第一百七
    十條所規定證據能力認定及調查方式之限制，合先敘明。
二、上開犯罪事實，業據被告於本院審理時自白承認（見本院卷
    第十八頁），而被告經員警實施採尿，送長榮大學依據酵素
    免疫分析法ＥＩＡ初步檢驗，以氣相層析質譜儀ＧＣ＼ＭＳ
    確認檢驗結果，確呈嗎啡陽性反應，有該確認報告及尿液送
    驗名冊各一份附卷可憑（見警卷第十六至十七頁），足認被
    告自白與事實相符，應堪採信。綜上，本件事證明確，被告
    犯行應堪認定。
三、論罪科刑：
  (一)按強制戒治執行完畢釋放後，五年內再犯毒品危害防制條例
    第十條之罪者，檢察官應依法追訴，同條例第二十三條第二
    項定有明文。查被告因施用毒品案件經裁定送強制戒治後，
    嗣因裁定停止戒治付保護管束，期滿後未經撤銷視為強制戒
    治執行完畢，經檢察官於九十二年三月十日為不起訴處分確
    定，有臺灣高等法院被告前案紀錄表各一份在卷可稽（見本
    院卷第五頁），此次於五年內再犯施用毒品罪，即應依刑事
    訴訟程序依法追訴、審理。
  (二)按海洛因係毒品危害防制條例第二條第二項第一款所明定之
    第一級毒品。核被告所為，係違反同條例第十條第一項之施
    用第一級毒品罪。被告持有海洛因後進而施用，其持有之低
    度行為，為施用之高度行為所吸收，不另論罪。又被告多次
    施用海洛因犯行，時間緊接，構成要件相同，且係基於概括
    犯意反覆為之，為連續犯，應依刑法第五十六條之規定論以
    一罪，並加重其刑。又被告前因犯妨害自由罪及重利罪，經
    法院判處有期徒刑五月及八月確定，嗣經定應執行刑為有期
    徒刑一年，入監執行後於九十一年十二月二十八日執行完畢
    ，有高等法院被告前案紀錄表各一份在卷可憑（見本院卷第
    三至四頁），其受有期徒刑之執行完畢，五年以內再犯本件
    有期徒刑以上之罪，為累犯，依刑法第四十七條之規定遞加
    重其刑。爰審酌被告不知端正行為避免犯罪，於施用毒品案
    件判決宣示後尚未執行之際，仍一再施用毒品，足見被告輕
    忽法律，尚無悛悔之心；惟被告於本院審理時猶能坦承犯行
    ，態度尚稱良好等一切情狀，量處如主文所示之刑，以資懲
    儆。
據上論斷，應依刑事訴訟法第二百九十九條第一項前段、第二百
七十三條之一第一項，毒品危害防制條例第十條第一項，刑法第
十一條前段、第五十六條、第四十七條，判決如主文。
本案經檢察官乙○○到庭執行職務。
中    華    民    國    95    年    1     月    26    日
                  刑事第十一庭  法  官  李東柏
以上正本證明與原本無異。
如不服本判決，應於判決送達後十日內，向本院提出上訴狀。
                                書記官  簡湘雲
中    華    民    國    95    年    1     月    26    日
附錄本案論罪科刑法條全文：
毒品危害防制條例第十條第一項
施用第一級毒品者，處六月以上五年以下有期徒刑。


司法院資訊處製作；財團法人民間司法改革基金會備份。
